## **GUILLAUME LECOMTE**

Bordeaux, France

contact@guillaume-lecomte.fr

Profil Linkedin

Profil Github

# **PROFIL**

Fort de 10 années d'expériences professionnelles dans le développement d'applications. D'abord spécialisé dans les technologies Microsoft .NET, je me suis, par la suite, orienté dans le développement d'applications Web via ReactJS, React Native et NodeJs.

Créatif, communicatif, team-builder à la fois à l'aise en mission autonome autant qu'en projets d'équipe pour délivrer des applicatifs de qualité pour répondre aux enjeux business de demain.

#### **EXPERIENCES**

# SENIOR FULLSTACK DEVELOPPEUR - AZEO (2010 > ACTUEL)

Développeur senior React / NodeJs

Durée nov. 2016 – Aujourd'hui

Projet pour Dekra Automotive Solutions, leader de l'inspection de véhicules.

Rôles: développeur senior en ReactJs, ReactNative et NodeJs.

Technologies: ReactJS / React Native, NodeJS, .NET core, MongoDB, Kubernetes, Docker, Azure

- Responsable technique .NET / WebAnalytic

Durée août 2014 - nov. 2016

Projet pour Cdiscount, leader français du e-commerce

Rôles : responsable technique du périmètre Tracking, en liaison directe avec le Marketing. Formation, gestion de projet et de budget.

Technologies: ASP.Net MVC, Javascript, Framework .NET

- Développeur .NET / AngularJS

Durée avr. 2013 - juil. 2014

Projet pour AT Internet, leader français du Web Analytics.

Rôles : développement d'interfaces internes pour l'administration des données, participation à la maintenance applicative.

Technologies : ASP.Net MVC, AngularJS, Bootstrap, ASP.NET Web API, WPF, WCF - architecture SOA (Framework .NET 4.5)

### DEVELOPPEUR - AVANADE (2010 > 2013)

Projet pour Engie (GDF Suez), grand groupe mondial dans le secteur de l'énergie.

Rôles : développement d'applications web et desktop, résolutions de bugs.

Technologies : ASP.NET 3.5/4.0, ASP MVC, SSRS/SSIS 2008, WPF 3.5/4.0

### **FORMATION**

LYCEE PARC DE VILGENIS, MASSY (2008 > 2010)
BTS Informatique de Gestion, développeur d'applications

LYCEE MARGUERITE YOURCENAR (2006 > 2008)
BAC STG Marketing & Communication